臺灣高雄地方法院刑事判決　　　　　　　　　　　　九十一年度易字第四一號
　　公　訴　人　臺灣高雄地方法院檢察署檢察官
　　被　　　告　丙○○
　　　　　　　　乙○○
右列被告因贓物案件，經檢察官提起公訴（九十一年度偵字第三一五號），本院判決
如左：
    主  文
丙○○收受贓物，累犯，處拘役伍拾玖日，如易科罰金，以參佰元折算壹日。
乙○○收受贓物，處拘役肆拾日，如易科罰金，以參佰元折算壹日。
    事  實
一、丙○○曾於民國八十三年間因違反肅清煙毒條例案件，經本院判處有期徒刑三年
    二月，並經臺灣高等法院高雄分院駁回上訴確定，於八十五年八月二十三日入監
    執行，於八十七年四月十日縮短刑期假釋出獄，復於假釋期間，又因違反槍砲彈
    藥刀械管制條例案件，經本院判處有期徒刑三月，併科罰金新台幣五萬元，經臺
    灣高等法院高雄分院駁回上訴確定，前揭假釋因而經本院裁定撤銷，應執行殘刑
    有期徒刑一年五月十日，二案件接續執行，於九十年四月七日執行完畢（另罰金
    部分經易服勞役，接續執行至九十年五月三十一日），仍不知悔改。緣丙○○於
    臺灣台東武陵監獄服刑時認識羅振宗（另由檢察官分案偵辦），二人出獄後，於
    九十年十一月底某日，羅振宗至高雄縣鳳山市○○路乙○○所經營之「阿明」中
    古車行找丙○○，見丙○○沒有行動電話，聯絡不便，隨即自身上拿出摩托羅拉
    牌V3688型機身序號000000000000000號行動電話乙支（此行動電話乃被害人甲○○所有，於九十年十一月二十一日下午十一時許，步行至高雄市○○區○○街六
    一號路旁，被不詳機車騎士自背後搶走掛於右肩之皮包內之物品），當場送給丙○○，丙○○明知此行動電話是來源不明之贓物，竟予以收受。而乙○○在旁親
    見上情，亦明知此行動電話是來源不明之贓物，因對此行動電話外型頗為喜歡，
    便以自己使用之行動電話與丙○○交換，而予以收受。嗣經警以此行動電話序號
    調閱通聯紀錄，發現此行動電話有搭配乙○○所申請之行動電話門號0000000000
    號使用之通聯紀錄，循線查悉上情。
二、案經高雄市政府警察局移送臺灣高雄地方法院檢察署檢察官偵查起訴。
    理  由
一、訊據被告丙○○、乙○○二人固對於右揭時地先後自羅振宗、丙○○收受前述序
    號000000000000000號行動電話之事實，均坦白承認，惟一致否認有公訴人指述
    之收受贓物犯行，均辯稱：羅振宗告知他是在做中古手機買賣，並不知道羅振宗
    送的行動電話是贓物云云。
二、經查：
  (一)前述序號000000000000000號行動電話是羅振宗於前揭時地送給被告丙○○後，
    隨即應被告乙○○之請求，與乙○○當時所使用之行動電話相互交換使用等情，
    已經被告丙○○、乙○○二人於警偵訊及審理時坦白承認，互核被告二人供述情
    節相符，並經證人紀牧男、鄭富田證述明確，復有通聯紀錄一紙附卷可稽，被告
    二人所為自白，經核與事實相符，自可採為認定事實之證據。又前述行動電話是
    被害人甲○○所有，於九十年十一月二十一日下午十一時許，步行至高雄市○○
    區○○街六一號路旁，被不詳機車騎士自背後搶奪掛於右肩之皮包內之物品等情
    ，亦經被害人甲○○於警偵訊時指述明確，並有高雄市政府警察局一般案件通報
    單乙紙附卷可證，足徵此行動電話確是遭搶之贓物無誤。
  (二)被告丙○○、乙○○雖均以前揭情詞置辯，惟查：被告乙○○於警訊時陳稱：丙○○說他向朋友買了一支行動電話要給我用，所以我將原本使用之行動電話與他
    交換之語，及至偵審中，被告二人始一致陳述：該行動電話是羅振宗送給被告丙○○，乙○○再以自己使用之行動電話與丙○○交換等語，經核前後供述不一，
    是否可信，已經存疑？另據證人紀牧男於偵訊時證稱：有看到羅振宗拿一隻手機
    給丙○○，也拿一支給他，羅振宗自己也持有一支，羅振宗說他在開店等語（見
    偵查卷三三頁反面），證諸羅振宗均僅送給丙○○、紀牧男手機，並未有其他配
    件等情，亦經被告二人及證人紀牧男分別承認、證述在卷（見本院九十一年十二
    月九日審判筆錄），何以羅振宗會隨身攜帶多支未搭配門號之行動電話？又若羅
    振宗確是在經營中古手機買賣，隨身攜帶多隻手機伺機兜售，何以未隨身攜帶手
    機其他基本配件？羅振宗如此行徑，顯與一般常情不符。況被告丙○○是於臺灣
    台東武陵監獄服刑時才與羅振宗認識，已經被告丙○○陳述明確，衡情二人交情
    非深，而被告乙○○在旁親見上情，對前揭羅振宗不符常情之行徑，竟僅因羅振
    宗告知是在經營中古手機買賣乙詞，即深信不疑，而未加查問，就收受羅振宗贈
    送之前述行動電話，及相互交換手機使用，被告二人如此舉止，亦不符合一般事
    理。綜上說明，被告二人對於羅振宗所持有送給被告丙○○之行動電話係屬贓物
    乙情，應有所認識，至可認定。其等二人所辯前開情詞，無非事後卸責之詞，均
    不足採。至於證人紀牧男於審理時改詞證述：事後過了二、三天，丙○○說我不
    好聯絡，就幫我向羅振宗要一支之語，經核與其偵訊時所證述情節不符，衡情應
    是事後迴護被告之詞，亦不足採為有利於被告之證據。本件事證已明，被告二人
    犯行均可認定。
三、查被告丙○○明知羅振宗贈送之行動電話是贓物，竟予以收受；被告乙○○在旁
    親見此情，對羅振宗送給被告丙○○之行動電話是贓物乙情，亦難諉為不知，竟
    與被告丙○○交換該手機使用，核被告二人所為，均是犯刑法第三百四十九條第
    一項之收受贓物罪。查被告丙○○曾於八十三年間因違反肅清煙毒條例案件，經
    本院判處有期徒刑三年二月，並經臺灣高等法院高雄分院駁回上訴確定，於八十
    五年八月二十三日入監執行，於八十七年四月十日縮短刑期假釋出獄，復於假釋
    期間，又因違反槍砲彈藥刀械管制條例案件，經本院判處有期徒刑三月，併科罰
    金新台幣五萬元，經臺灣高等法院高雄分院駁回上訴確定，前揭假釋因而經本院
    裁定撤銷，應執行殘刑有期徒刑一年五月十日，二案件接續執行，於九十年四月
    七日執行有期徒刑完畢，有臺灣高等法院被告全國前案紀錄表、臺灣高雄地方法
    院檢察署刑案資料查註紀錄表各一份在卷可查，其於有期徒刑執行完畢後五年以
    內，再犯有期徒刑以上之本罪，為累犯，應依法加重其刑。審酌被告二人因一時
    貪念，未及深慮及查問，便率爾收受他人交付之贓物，而所收受之贓物價值非貲
    ，並已起出返還被害人，所犯情節尚非嚴重，及被告二人犯後均一再否認犯行，
    並無悔意等情狀，分別量處如主文所示之刑，並均諭知易科罰金之折算標準。
據上論斷，應依刑事訴訟法第二百九十九條第一項前段，刑法第三百四十九條第一項
、第四十一條第一項、第四十七條，罰金罰鍰提高標準條例第一條前段、第二條，判
決如主文。
中      華      民      國      九十一    年    十二    月    二十三    日
                                          臺灣高雄地方法院刑事庭
                                              法  官  黃三友
右為正本，係照原本作成，證明與原本無異。
如不服本判決，應於送達後十日內，向本院提出上訴狀。
                                              書記官  葛羽洪
中      華      民      國      九十一    年    十二    月    二十三    日
附錄本判決論罪法條全文
刑法第三百四十九條第一項
收受贓物者，處三年以下有期徒刑、拘役或五百元以下罰金。
